臺灣桃園地方法院刑事判決　　　　　　　109年度訴字第167號
公　訴　人　臺灣桃園地方檢察署檢察官 
被　　　告　林世傑



選任辯護人　李明哲律師（法扶律師）
上列被告因違反槍砲彈藥刀械管制條例等案件，經檢察官提起公
訴（108 年度偵字第16044 號、少連偵字第350 號），本院判決
如下：
    主  文
辛○○犯非法寄藏非制式手槍罪，處有期徒刑壹年拾月，併科罰
金新臺幣參萬元，罰金如易服勞役，以新臺幣壹仟元折算壹日。
。又犯恐嚇公眾罪，處有期徒刑肆月，如易科罰金，以新臺幣壹
仟元折算壹日。
扣案如附表一所示之物沒收。
    犯 罪 事 實
一、辛○○明知可發射子彈具有殺傷力之改造槍枝屬槍砲彈藥刀
    械管制條例所列管之違禁物，未經主管機關許可，不得寄藏
    ，竟基於寄藏可發射子彈具殺傷力改造槍枝之犯意，於民國
    105 年中旬某日，在桃園市楊梅區中山南路某處，受真實姓
    名年籍不詳自稱「黃兆勇」之友人所託，將附表一所示可發
    射子彈具有殺傷力之改造槍枝藏放之。嗣因甲○○（毀損部
    分另案經本院109 年度簡字第182 號判決確定）與壬○○有
    糾紛，辛○○竟獨自基於恐嚇公眾之犯意及與甲○○、癸○○、丑○○、申○○（原名鍾志弘）、巳○○、辰○○（癸○○、丑○○、巳○○、辰○○等人毀損部分另案經本院10
    9 年度簡字第182 號判決確定、申○○毀損部分另案經本院
    110 年度簡字第29號判決確定）及其他真實姓名不詳之數十
    名成年男子共同基於傷害及毀損之犯意聯絡，於108 年5 月
    19日晚間10時40分許，在桃園市○○區○○路000 號○○○○工廠集合後，由辛○○暗自持前開改造手槍、其他人則持
    棍棒或徒手，一同前往壬○○經營桃園市○○區○○里0 鄰
    ○○○○00○0 號（起訴書誤載22之3 號）○○工程行之倉
    庫，抵達後即見呂○宏（91年4 月生，真實姓名詳卷）、徐
    ○軒（91年2 月生，真實姓名詳卷）、丁○○、卯○○、未
    ○○、余○維（91年5 月生，真實姓名詳卷）、林○翔（90
    年7 月生，真實姓名詳卷）、丙○○、莊○絨（91年10月生
    ，真實姓名詳卷）、乙○○、寅○○、林○傑（91年11月生
    ，真實姓名詳卷）、林○堯（91年1 月生，真實姓名詳卷）
    、戊○○、午○○、庚○○、盧○杰（91年1 月生，真實姓
    名詳卷）、子○○等人聚集在該處，辛○○逕以前開改造手
    槍朝天空擊發2 顆子彈，以此加害生命、身體之事恐嚇公眾
    ，使在場之不特定人心生畏懼，致生危害於安全，又由甲○○、癸○○、丑○○、申○○、巳○○、辰○○及前開數十
    名成年男子等人共同徒手或持棍棒毀損附表二編號8 至11所
    示之車輛及物品，足以生損害於附表二編號8 至11所示之人
    （其餘毀損部分均依附表二所示撤回告訴），復毆打附表三
    所示之人（傷害部分均經撤回告訴），嗣經警據報到場後，
    辛○○於108 年5 月22日下午2 時30分許，員警尚未知悉其
    非法持有上開槍枝前，主動至桃園市政府警察局楊梅分局永
    安派出所向員警自首上情，並報繳如附表一所示非制式槍枝
    1 枝而接受裁判。
二、案經壬○○及莊○絨訴由桃園市政府警察局楊梅分局報告臺
    灣桃園地方檢察署檢察官偵查起訴。
    理  由
壹、程序方面：
    按被告以外之人於審判外之陳述，雖不符刑事訴訟法第159
    條之1 至第159 條之4 之規定，而當事人於審判程序同意作
    為證據，法院審酌該言詞陳述或書面陳述作成時之情況，認
    為適當者，亦得為證據。當事人、代理人或辯護人於法院調
    查證據時，知有第159 條第1 項不得為證據之情形，而未於
    言詞辯論終結前聲明異議者，視為有前項之同意，刑事訴訟
    法第159 條之5 定有明文。經查，本判決所引用被告以外之
    人於審判外之陳述，或經檢察官引為證據使用，被告及其辯
    護人均表示同意有證據能力（見本院卷一第355 至363 頁、
    卷三第193 至197 頁），或經本院調查證據時提示，檢察官
    、被告及其辯護人均未爭執證據能力（見本院卷四第29至57
    頁），本院審酌該等證據之取得過程並無瑕疵，與本案待證
    事實間復具有相當之關聯性，應得作為證據調查，應認均有
    證據能力。
貳、實體方面：
一、上開事實，業據被告於警詢、偵訊及本院準備程序及審理時
    均坦承不諱（桃檢108 年度偵字第16044 號卷【下稱偵卷】
    第13至17頁、第141 至142 頁、第178 至179 頁、本院聲羈
    卷第8 至9 頁、本院卷一第103 至108 頁、第219 至224 頁
    、第355 至363 頁、卷三第193 至197 頁、卷四第29至59頁
    ），核與證人甲○○、癸○○、丑○○、申○○、巳○○、
    辰○○、呂○宏、徐○軒、丁○○、卯○○、未○○、余○
    維、林○翔、丙○○、壬○○、莊○絨、乙○○、寅○○、
    林○傑、林○堯、戊○○、午○○、庚○○、盧○杰、子○○等人歷次證述（桃檢108 年度少連偵字第350 號卷【下稱
    少連偵卷】一第31至37頁、第55至60頁、第83至88頁、第10
    7 至112 頁、第129 至134 頁、第193 至198 頁、第212 至
    265 頁、第275 至281 頁、卷二第125 至133 頁、偵卷第15
    2 至154 頁反面、本院卷一第103 至108 頁、第219 至223
    頁、第355 至363 頁、第453 頁、卷三第47至49頁）大致相
    符，並有桃園市政府警察局楊梅分局扣押筆錄、扣押物品目
    錄表、扣押物品收據、槍枝初步檢視報告表、內政部警政署
    刑事警察局108 年7 月26日刑鑑字第1080051410號、108 年
    7 月29日刑鑑字第1080051409號鑑定書各1 份、監視器錄影
    照片14張、現場勘察採證照片64張、現場照片46張等（偵卷
    第95至132 頁、第159 至163 頁反面、少連偵卷二第13至19
    頁）在卷可稽，復有附表一所示之物扣案可佐，足認被告前
    開任意性之自白均與事實相符而可採信。本件事證明確，被
    告之犯行堪以認定，應依法論科。
二、論罪科刑：
（一）按行為後法律有變更者，適用行為時之法律，但行為後之
      法律有利於行為人者，適用最有利於行為人之法律，刑法
      第2 條第1 項定有明文。經查，被告行為後，槍砲彈藥刀
      械管制條例第7 條、第8 條之規定業於109 年6 月10日修
      正公布，並自同月12日生效施行，其中，修正前槍砲彈藥
      刀械管制條例第7 條第1 項、第4 項規定：「未經許可，
      製造、販賣或運輸火砲、肩射武器、機關槍、衝鋒槍、卡
      柄槍、自動步槍、普通步槍、馬槍、手槍或各類砲彈、炸
      彈、爆裂物者，處無期徒刑或7 年以上有期徒刑，併科新
      臺幣（下同）3 千萬元以下罰金。未經許可，持有、寄藏
      或意圖販賣而陳列第一項所列槍砲、彈藥者，處5 年以上
      有期徒刑，併科1 千萬元以下罰金。」，修正後則規定：
      「未經許可，製造、販賣或運輸制式或非制式火砲、肩射
      武器、機關槍、衝鋒槍、卡柄槍、自動步槍、普通步槍、
      馬槍、手槍或各類砲彈、炸彈、爆裂物者，處無期徒刑或
      7 年以上有期徒刑，併科3 千萬元以下罰金。未經許可，
      持有、寄藏或意圖販賣而陳列第一項所列槍砲、彈藥者，
      處5 年以上有期徒刑，併科1 千萬元以下罰金。」，且修
      正前槍砲彈藥刀械管制條例第8 條第1 項、第4 項規定：
      「未經許可，製造、販賣或運輸鋼筆槍、瓦斯槍、麻醉槍
      、獵槍、空氣槍或第4 條第1 項第1 款所定其他可發射金
      屬或子彈具有殺傷力之各式槍砲者，處無期徒刑或5 年以
      上有期徒刑，併科新臺幣1 千萬元以下罰金。未經許可，
      持有、寄藏或意圖販賣而陳列第一項所列槍枝者，處3 年
      以上10年以下有期徒刑，併科新臺幣7 百萬元以下罰金。
      」，修正後則規定：「未經許可，製造、販賣或運輸制式
      或非制式鋼筆槍、瓦斯槍、麻醉槍、獵槍、空氣槍或第4
      條第1 項第1 款所定其他可發射金屬或子彈具有殺傷力之
      各式槍砲者，處無期徒刑或5 年以上有期徒刑，併科新臺
      幣1 千萬元以下罰金。未經許可，持有、寄藏或意圖販賣
      而陳列第1 項所列槍砲者，處3 年以上10年以下有期徒刑
      ，併科新臺幣7 百萬元以下罰金。」。經比較新舊法結果
      ，修正後槍砲彈藥刀械管制條例第7 條第1 項、第4 項規
      定，並未更動持有槍砲、彈藥罪之構成要件及得科處之法
      定刑種類、刑度，然將第7 條第1 項所列槍砲、彈藥之範
      圍擴大為包含「制式或非制式之槍砲、彈藥」。故被告寄
      藏之犯行，於修正前本應依據同條例第8 條第4 項之規定
      論處，但經此次修法之後，即須改依修正後之同條例第7
      條第4 項規定論處，刑度顯然提高，是修正後之規定對被
      告未較為有利，依刑法第2 條第1 項前段規定，本案被告
      寄藏附表一所示槍枝犯行，應仍適用行為時即修正前槍砲
      彈藥刀械管制條例第8 條第4 項規定處罰。又被告行為後
      ，刑法第354 條雖於108 年12月25日修正公布，並於同年
      月27日生效施行，然此次修正係將上開條文之罰金數額調
      整換算後予以明定，其修正前後之刑度實質上並無變更，
      故無新舊法比較之問題，而應依一般法律適用原則，逕適
      用裁判時之法律即修正後刑法第354 條。
（二）次按槍砲彈藥刀械管制條例第8 條第4 項將「持有」與「
      寄藏」行為分別定其處罰規定，而寄藏與持有，均係將物
      置於自己實力支配之下，僅寄藏必先有他人之持有行為，
      而後始為之受「寄」代「藏」而已。而寄藏與持有之界限
      ，應以持有即實力支配係為他人或為自己而占有管領為判
      別準據。至委託寄藏槍枝者其後因故死亡，行為人寄藏之
      槍枝，並不因此即當然屬於自己所有，自難置其先行高度
      之寄藏槍枝行為於不論，而僅論以持有槍枝之罪，且按未
      經許可寄藏槍枝之罪，其寄藏之繼續為行為之繼續，至寄
      藏行為終了時，均論以一罪，不得割裂（最高法院90年度
      台上字第3270號刑事判決意旨參照）。查本案附表一所示
      槍枝係被告於105 年間，受友人「黃兆勇」之託代為保管
      乙節，業據被告於警詢及審理時陳述明確，被告係受他人
      之託代為保管附表一所示槍枝，非屬單純持有，而為寄藏
      甚明。是核被告就犯罪事實欄前段所為，係犯109 年6 月
      12日修正施行前槍砲彈藥刀械管制條例第8 條第4 項之未
      經許可寄藏可發射子彈具有殺傷力之槍枝罪。起訴書認被
      告係未經許可持有改造手槍，依上說明，容有未洽，惟因
      本案適用之法條條項均屬相同，自無庸變更起訴法條。又
      被告之持有上開槍枝，因係受寄之當然結果，自不應另就
      持有部分予以論罪。又被告自105 年間某日起至108 年5
      月22日止，寄藏附表一所示槍枝之行為，為繼續犯，僅成
      立一罪。
（三）核被告就犯罪事實欄後段所為，係犯刑法第151 條恐嚇公
      眾及刑法第354 條毀損罪。又被告與共同被告甲○○、癸○○、丑○○、巳○○、申○○、辰○○及其他真實姓名
      不詳之幾十名成年男子間，就上開毀損犯行，有犯意聯絡
      及行為分擔，均為共同正犯。又按無故寄藏手槍，如寄藏
      之初，並無犯特定之罪之意圖，而係於無故寄藏行為繼續
      中，因某種原因之介入，始持以犯罪，其為犯持定之罪而
      寄藏之行為，乃原單純寄藏繼續犯之一部分，不容割裂而
      另論以一意圖供犯罪之用而寄藏罪，更不得因其事後持以
      犯罪，而追溯至其原單純寄藏部分，合併論以一個意圖供
      犯罪之用而寄藏罪，故其寄藏手槍與嗣後所犯特定犯罪之
      間，應分論併罰。查被告既於105 年間即已取得上開具有
      殺傷力之槍枝，並自斯時起非法寄藏之，至108 年5 月19
      日始攜帶上開槍枝為恐嚇公眾及毀損犯行，顯見被告早已
      非法寄藏上開槍枝，之後始另起意犯恐嚇公眾及毀損等罪
      甚明。是被告所犯上開非法寄藏可發射子彈具有殺傷力之
      改造手槍與他罪間，犯意各別，行為互殊，自應予分論併
      罰，公訴意旨認被告寄藏槍枝部分與恐嚇公眾部分屬想像
      競合犯容有誤會。
（四）又被告就犯罪事實欄後段係出於單一犯意，於密接時間、
      地點實行恐嚇公眾及毀損行為，而侵害社會法益及不同人
      之財產法益（編號8 至10被害人為壬○○、編號11為莊○
      絨），為想像競合犯，應依刑法第55條規定，從一重之恐
      嚇公眾罪處斷。又被告所犯非法寄藏槍枝及恐嚇公眾2 罪
      間，犯意各別，行為互殊，亦應予分論併罰。
（五）又被告前因詐欺案件，經臺灣臺北地方法院以105 年度易
      字第540 號判決判處有期徒刑3 月，經臺灣高等法院以10
      5 年度上易字第1872號判決駁回上訴確定，於106 年9 月
      19日縮刑期滿執行完畢，固為累犯，惟本院審酌被告前所
      犯係詐欺取財案件，與本件案件之罪質不同，難認被告具
      有主觀上特別惡性或對刑罰反應力薄弱，參諸司法院釋字
      第775 號解釋意旨，爰不予加重其刑。又按兒童及少年福
      利與權益保障法第112 條第1 項前段規定，成年人「故意
      」對少年犯罪者，加重其刑至二分之一。因此，依照上述
      加重要件，應以行為人對於被害人為少年之事實，明知或
      有意使其發生或預見發生而不違反本意者，始得依本條項
      加重其刑（刑法第13條參照）。反之，倘行為人故意之認
      識範圍不及於此部分，無從依本條項加重其刑（參最高法
      院95年度台上字第5731號、96年度台上字第681 號、103
      年度台非字第306 號判決）。經查，被告行為時為21歲，
      係成年人，而本件當時被害人雖有少年（附表一編號11莊
      ○絨），惟被告本案行為係與多數共同被告一同前往現場
      毀損各該被害人所有或使用之物品，尚難以此犯罪情節推
      論被告對於被害人成年與否有所認知。自無從僅據被告犯
      罪，直接推論上開加重要件，均併予敘明。
（六）另按刑法第62條規定，對於未發覺之罪自首而受裁判者，
      得減輕其刑。但有特別規定者，依其規定；次按槍砲彈藥
      刀械管制條例第18條第1 項前段規定，犯本條例之罪自首
      ，並報繳其持有之全部槍砲、彈藥、刀械者，減輕或免除
      其刑；又槍砲彈藥刀械管制條例既為刑法之特別法，該條
      例第18條第1 項前段規定，即為刑法第62條但書所示之特
      別規定，自應優先適用。查本件槍枝查獲經過，係被告於
      108 年5 月19日對天空擊發子彈後，在未有其他人指證被
      告前，即於108 年5 月22日攜帶上開槍枝前往派出所報繳
      ，此觀諸卷附被告警詢筆錄及上開搜索、扣押筆錄1 份自
      明（見偵卷第13至17頁、第95至98頁）。是本件係因被告
      在有偵查權之警員尚未發覺被告持有本件槍枝犯行前，主
      動前往派出所報繳，始查獲本案，應認符合槍砲彈藥刀械
      管制條例第18條第1 項前段規定。惟審酌被告係於擊發後
      ，自知法網難逃，始前往派出所報繳，究非在使用前即主
      動至警察機關或其他相關單位繳出本案槍枝，故本院認尚
      不宜免除其刑，爰依槍砲彈藥刀械管制條例第18條第1 項
      前段規定減輕其刑，且依刑法第66條但書規定，同時有免
      除其刑之規定者，其減輕得減至三分之二。另就其所犯他
      罪部分，則應依刑法第62條之規定減輕其刑。
（七）又刑法第59條所規定之酌量減輕其刑，係裁判上之減輕，
      必以犯罪之情狀顯可憫恕，認為科以最低度刑仍嫌過重者
      ，始有其適用。如別有法定減輕之事由者，應優先適用法
      定減輕事由減輕其刑後，猶嫌過重時，方得為之（最高法
      院98年度台上字第6342號判決意旨參照）。所謂「犯罪之
      情狀」，與同法第57條規定科刑時應審酌之一切情狀，並
      非有截然不同之領域，於裁判上酌減其刑時，應就犯罪一
      切情狀（包括第57條所列舉之10款事項），予以全盤考量
      ，審酌其犯罪有無可憫恕之事由（即有無特殊之原因與環
      境，在客觀上足以引起一般同情，以及宣告法定低度刑，
      是否猶嫌過重等等），以為判斷（最高法院95年度台上字
      第6157號判決意旨參照）。查被告寄藏本案具殺傷力槍枝
      約3 年，對於社會治安之危害甚大，且被告於犯罪事實欄
      後段所載時、地，對天空擊發子彈恐嚇公眾，是就被告犯
      罪情狀以觀，顯係漠視法紀，尚非一時失慮致罹刑章，客
      觀上難以引起一般人之同情，其犯罪情狀，並無有任何情
      堪憫恕或特別可原諒之處，自無刑法第59條之適用。
（八）又被告既稱扣案槍枝之來源係真實姓名、年籍不詳且已死
      亡之友人「黃兆勇」委託藏放等語，難認本案有因被告供
      述全部槍、彈之來源，因而查獲之情，故無從依槍砲彈藥
      刀械管制條例第18條第4 項前段規定減輕或免除其刑，併
      予敘明。
（九）爰以行為人之責任為基礎，審酌槍枝為我國法律嚴格禁止
      之違禁物，業經政府宣導已久，被告於現今槍彈氾濫之際
      ，猶非法寄藏本案槍彈，足見其等漠視國家禁制規範，法
      治觀念淡薄；又被告寄藏本案槍枝期間非短，處於隨時可
      使用之狀態，對社會治安產生極大潛在危險，嚴重損及公
      益，且被告復持以對空鳴槍，以遂恐嚇公眾之犯行，造成
      聽聞之人恐慌，對社會秩序產生嚴重負面影響；又恣意參
      與鬥毆毀損他人物品，致起訴書附表一編號8 至11所示之
      告訴人壬○○、莊○絨受有財產上損害，漠視他人法益，
      所為殊值非難。惟念及被告犯後始終坦承犯行，且自首報
      繳全部槍枝，態度尚可，並兼衡其自述國中畢業之智識程
      度、職業為工、家庭經濟狀況勉持之生活狀況、所陳犯罪
      之動機、目的、手段、造成法益侵害程度、告訴人、被害
      人於偵審中所陳意見等一切情狀，各量處如主文第1 項所
      示之刑，並就得易科罰金之有期徒刑部分及罰金部分，分
      別諭知易科罰金及易服勞役之折算標準，以資懲儆。
（十）扣案附表一所示改造手槍，依前開鑑定結果，屬槍砲彈藥
      刀械管制條例第4 條第1 項第1 款所列之槍枝，為違禁物
      ，應依刑法第38條第1 項之規定宣告沒收。
參、不另為不受理諭知部分：
一、公訴意旨另以：被告與共同被告甲○○、癸○○、丑○○、
    巳○○、辰○○、申○○等人及真實姓名不詳之10多名成年
    男子共同基於傷害及毀損之犯意聯絡，於108 年5 月19日晚
    間10時40分許，在桃園市○○區○○路000 號「○○○○」
    之工廠集合後，由辛○○持前開改造手槍、其他人則持棍棒
    或徒手，一同前往桃園市○○區○○○○○○之○號「○○○○行」之倉庫，毀損附表二編號1 至7 、12所示之車輛，
    足以生損害於附表二編號1 至7 、12所示之人，復以徒手及
    棍棒毆打附表三所示之人，致附表三所示之人受有附表三所
    示之傷害。因認被告涉犯修正前刑法第277 條第1 項之傷害
    罪及刑法第354 條之毀損罪嫌等語。
二、按告訴乃論之罪，告訴人於第一審辯論終結前得撤回其告訴
    ；又告訴經撤回者，應諭知不受理之判決，刑事訴訟法第23
    8 條第1 項、第303 條第3 款定有明文。查被告就犯罪事實
    欄後段係涉犯修正前刑法第277 條第1 項傷害、同法第354
    條毀損罪嫌，各依同法第287 條、第357 條規定，皆須告訴
    乃論，茲因附表二編號1 至7 、12及附表三各該編號所示各
    該告訴人，業已撤回告訴，有各該準備程序筆錄、刑事撤回
    告訴狀及本院辦理刑事案件電話查詢紀錄表附卷可稽（見本
    判決附表二、三備註欄）。依據前揭說明，被告被訴此部分
    傷害、毀損罪本應諭知不受理之判決，惟公訴意旨主張被告
    此部分所為屬想像競合犯，是上開經撤回告訴之部分倘屬有
    罪，即與前揭論罪科刑部分有裁判上一罪關係，爰不另為不
    受理之諭知。
據上論斷，應依刑事訴訟法第299 條第1 項前段，修正前槍砲彈
藥刀械管制條例第8 條第4 項、槍砲彈藥刀械管制條例第18條第
1 項前段，刑法第2 項第1 項前段、第11條、第28條、第151 條
、第354 條、第62條、第55條、第41條第1 項前段、第42條第3
項、第38條第1 項，刑法施行法第1 條之1 第1 項，判決如主文
。
本案經檢察官廖榮寬提起公訴，經檢察官劉哲名到庭執行職務。
中    華    民    國   110    年    11    月    8     日
                  刑事第十五庭  審判長法  官  林龍輝
                                      法  官  吳軍良
                                      法  官  林岷奭
以上正本證明與原本無異。
如不服本判決應於收受判決後20日內向本院提出上訴書狀，並應
敘述具體理由。其未敘述上訴理由者，應於上訴期間屆滿後20日
內向本院補提理由書(均須按他造當事人之人數附繕本)「切勿逕
送上級法院」。 
                                      書記官  林慈思
中    華    民    國   110    年    11    月    9     日
附表一：
┌──┬────────┬────────┬────────┬────────┐
│編號│ 扣案物品及數量 │    鑑定方法    │   鑑定結果     │     鑑定書     │
├──┼────────┼────────┼────────┼────────┤
│ 1  │改造手槍1 枝（含│     檢視法     │仿半自動手槍製造│內政部警政署刑事│
│    │彈匣1 個，槍枝管│   性能檢驗法   │之槍枝，換裝土造│警察局108 年7 月│
│    │制編號0000000000│  比對顯微鏡法  │金屬槍管而成，擊│29日刑鑑字第1080│
│    │號）            │                │發功能正常，可供│051409號鑑定書（│
│    │                │                │擊發適用子彈使用│見108 偵16044 號│
│    │                │                │，認具殺傷力。  │卷第159頁）     │
└──┴────────┴────────┴────────┴────────┘ 
附表二（依據起訴書附表簡要記載）
┌──┬─────────────────┬────┬───────┐
│編號│遭毀損物品（相關部位不予詳列）    │被害人  │備註：        │
│    │                                  │        │起訴後和解（被│
│    │                                  │        │告未列名者不予│
│    │                                  │        │記載），或撤回│
│    │                                  │        │告訴相關卷證出│
│    │                                  │        │處頁數        │
├──┼─────────────────┼────┼───────┤
│1   │車牌號碼000-000 號普通重型機車    │呂○宏  │訴卷一365 頁（│
│    │                                  │        │撤回告訴狀）  │
├──┼─────────────────┼────┼───────┤
│2   │車牌號碼000-0000號普通重型機車    │徐○軒  │訴卷二27-29 頁│
│    │                                  │        │（和解筆錄）、│
│    │                                  │        │33頁（撤回告訴│
│    │                                  │        │狀）、訴卷三19│
│    │                                  │        │9 頁（電話查詢│
│    │                                  │        │紀錄表）      │
├──┼─────────────────┼────┼───────┤
│3   │車牌號碼000-0000號普通重型機車    │丁○○  │訴卷一443 、44│
│    │                                  │        │5 、447 頁（撤│
│    │                                  │        │回告訴狀、電話│
│    │                                  │        │查詢紀錄表）  │
├──┼─────────────────┼────┼───────┤
│4   │車牌號碼000-0000號自用小客車      │卯○○  │訴卷一373 、37│
│    │                                  │        │5 頁（撤回告訴│
│    │                                  │        │狀、委任狀）、│
│    │                                  │        │訴卷三199 頁（│
│    │                                  │        │電話查詢紀錄表│
│    │                                  │        │）            │
├──┼─────────────────┼────┼───────┤
│5   │車牌號碼000-0000號普通重型機車    │未○○  │訴卷一223、225│
│    │                                  │        │頁（準備程序筆│
│    │                                  │        │錄、撤回告訴狀│
│    │                                  │        │）、229-230 頁│
│    │                                  │        │（和解筆錄）  │
├──┼─────────────────┼────┼───────┤
│6   │車牌號碼000-0000號普通重型機車    │己○○  │訴卷一223 、22│
│    │                                  │        │7 頁（準備程序│
│    │                                  │        │筆錄、撤回告訴│
│    │                                  │        │狀）、230-231 │
│    │                                  │        │頁（和解筆錄）│
├──┼─────────────────┼────┼───────┤
│7   │車牌號碼000-000號普通重型機車     │丙○○  │訴卷一369 、37│
│    │                                  │        │1 頁（撤回告訴│
│    │                                  │        │狀、委託書並記│
│    │                                  │        │載委託和解等語│
│    │                                  │        │）、訴卷三200 │
│    │                                  │        │頁（電話查詢紀│
│    │                                  │        │錄表）        │
├──┼─────────────────┼────┼───────┤
│8   │車牌號碼000-0000號自用小客車      │壬○○  │無            │
├──┼─────────────────┼────┼───────┤
│9   │車牌號碼000-0000號自用小貨車      │壬○○  │無            │
├──┼─────────────────┼────┼───────┤
│10  │育展工程行之倉庫窗戶              │壬○○  │無            │
├──┼─────────────────┼────┼───────┤
│11  │車牌號碼000-0000號普通重型機車    │莊○絨  │無            │
├──┼─────────────────┼────┼───────┤
│12  │車牌號碼000-0000號普通重型機車    │乙○○  │訴卷一367 、37│
│    │                                  │        │1 頁（撤回告訴│
│    │                                  │        │狀、委託書並記│
│    │                                  │        │載委託和解等語│
│    │                                  │        │）、訴卷三200 │
│    │                                  │        │頁（電話查詢紀│
│    │                                  │        │錄表）        │
└──┴─────────────────┴────┴───────┘
附表三（依據起訴書附表二簡要記載）
┌──┬─────────────────┬────┬───────┐
│編號│所受傷害                          │被害人  │起訴後和解（被│
│    │                                  │        │告未列名者不予│
│    │                                  │        │記載），或撤回│
│    │                                  │        │告訴相關卷證出│
│    │                                  │        │處            │
├──┼─────────────────┼────┼───────┤
│1   │左右手臂挫傷、臉部擦挫傷（起訴書漏│丙○○  │訴卷一369 、37│
│    │載挫傷）                          │        │1 頁（撤回告訴│
│    │                                  │        │狀、委託書並記│
│    │                                  │        │載委託和解等語│
│    │                                  │        │）、訴卷三200 │
│    │                                  │        │頁（電話查詢紀│
│    │                                  │        │錄表）        │
├──┼─────────────────┼────┼───────┤
│2   │右手3、4指擦傷及雙膝擦傷          │乙○○  │訴卷一367 、37│
│    │                                  │        │1 頁（撤回告訴│
│    │                                  │        │狀、委託書並記│
│    │                                  │        │載委託和解等語│
│    │                                  │        │）、訴卷三200 │
│    │                                  │        │頁（電話查詢紀│
│    │                                  │        │錄表）        │
├──┼─────────────────┼────┼───────┤
│3   │臉部、手臂、背部及雙腳膝蓋多處擦傷│寅○○  │訴卷二27-29 頁│
│    │                                  │        │（和解筆錄）、│
│    │                                  │        │31頁（撤回告訴│
│    │                                  │        │狀）          │
└──┴─────────────────┴────┴───────┘
附錄本案論罪科刑法條全文：
修正前槍砲彈藥刀械管制條例第8條
未經許可，製造、販賣或運輸鋼筆槍、瓦斯槍、麻醉槍、獵槍、
空氣槍或第4 條第1 項第1 款所定其他可發射金屬或子彈具有殺
傷力之各式槍砲者，處無期徒刑或5 年以上有期徒刑，併科新臺
幣1千萬元以下罰金。
未經許可，轉讓、出租或出借前項所列槍枝者，處5 年以上有期
徒刑，併科新臺幣1千萬元以下罰金。
意圖供自己或他人犯罪之用，而犯前二項之罪者，處無期徒刑或
7年以上有期徒刑，併科新臺幣1千萬元以下罰金。
未經許可，持有、寄藏或意圖販賣而陳列第一項所列槍枝者，處
3 年以上10年以下有期徒刑，併科新臺幣7百萬元以下罰金。
第一項至第三項之未遂犯罰之。
犯第一項、第二項或第四項有關空氣槍之罪，其情節輕微者，得
減輕其刑。
中華民國刑法第151條
以加害生命、身體、財產之事恐嚇公眾，致生危害於公安者，處
2 年以下有期徒刑。
中華民國刑法第354條
毀棄、損壞前二條以外之他人之物或致令不堪用，足以生損害於
公眾或他人者，處2 年以下有期徒刑、拘役或1 萬5 千元以下罰
金。